臺灣高等法院花蓮分院刑事判決　　　　　　　　　　九十三年度上訴字第二九號
　　上　訴　人　
　　即　被　告　甲○○
　　選任辯護人　吳明益律師
右上訴人即被告因違反槍砲彈藥刀械管制條例案件，不服臺灣臺東地方法院九十三年
度訴字第一二二號中華民國九十三年十一月八日第一審判決（起訴案號：臺灣臺東地
方法院檢察署九十三年度偵字第一五五一號），提起上訴，本院判決如左：
    主  文
原判決撤銷。
甲○○未經許可，持有其他可發射子彈具有殺傷力之改造手槍，處有期徒刑壹年貳月
，併科罰金新台幣伍萬元；罰金如易服勞役，以新台幣玖佰元即銀元佰元折算壹日
。扣案之改造手槍（含彈匣壹個，槍枝管制編號為：0000000000號）壹把
沒收。
    事  實
一、甲○○於民國（下同）九十三年六月底某日，在其住處家中所經營資源回收場，
    拾得已更換土造金屬槍管改造，欠缺抓子鉤之可供擊發適用子彈使用，具殺傷力
    之仿ＢＥＲＥＴＴＡ廠半自動手槍製造之改造金屬玩具手槍一把（含彈匣一個，
    槍枝管制編號：0000000000號），乃自該時起未經許可而持有之。嗣
    於同年七月二日二十二時二十分許，駕駛車牌號碼八Ｗ─六○七九號自用小客車
    行經臺東縣臺東市○○街十號前，為警於前開自用小客車駕駛座右側置物箱內查
    獲，並扣得上開改造手槍一把（含彈匣一個）及空彈殼一顆（經送鑑定，認係玩
    具金屬空彈殼）。
二、案經臺東縣市警察局臺東分局報請臺灣臺東地方法院檢察署檢察官偵查起訴。
    理  由
一、前揭被告甲○○未經許可持有改造具殺傷力玩具手槍之事實，業據被告於原審及
    本院坦承不諱；並有臺東縣警察局臺東分局搜索扣押筆錄、照片三張附卷足憑（
    參警卷第八頁、第十一頁），及前開改造手槍扣案可稽。且扣案之手槍經送內政
    部警政署刑事警察局鑑定結果：扣案一枝手槍均係仿ＢＥＲＥＴＴＡ廠半自動手
    槍製造之金屬玩具手槍，更換土造金屬槍管改造而成之改造手槍，經檢視，其欠
    缺抓子鉤，惟仍不影響其擊發功能，可供擊發適用子彈使用，認具殺傷力等情；
    復有該局九十三年八月二日所出具之刑鑑字第○九三○一四一七四六號鑑驗通知
    書，在卷可資佐證（見偵卷第十九至二十一頁）。雖被告就上開改造手槍之取得
    過程，在警訊及偵查時供稱係由姓名、年籍不詳綽號「阿成」之男子所贈與，惟
    又稱無綽號「阿成」者之電話、住址；被告既不知該人之姓名、年籍或電話、住
    址，顯與該人不任熟稔，豈有可能贈與槍枝，且其嗣亦翻異此部分供詞，其此部
    分供詞顯難採信，附此敘明。綜上證據，本件事證已臻明確，被告犯行洵堪認定
    ，應予依法論科。
二、核被告所為係犯修正前槍砲彈藥刀械管制條例第十一條第四項之持有其他具殺傷
    力改造手槍罪。另槍砲彈藥刀械管制條例，經於九十四年一月二十六日修正公布
    ，原第十一條第四項經刪除併入第八條第四，而項規定為「未經許可，持有、寄
    藏或意圖販賣而陳列第一項所列槍枝者，處三年以上十年以下有期徒刑，併科新
    台幣七百萬元以下罰金」；被告行為後，上開法律既經修正，並提高其刑度，自
    以修正前之同條例第十一條第四項之規定有利於被告，依刑法第二條第一項但書
    自應依行為時即修正前之舊法處斷。原判決對被告論罪科刑，固非無見；惟未及
    比較適用上開法律，尚有未洽。被告上訴意旨指摘原判決量刑過重，並無理由；
    但原判決既有未洽，仍應撤銷改判。爰審酌目前改造槍彈氾濫，造成社會治安敗
    壞，被告係於其所駕駛車輛中被查獲非法持有槍枝，所生可能危害不可小覷，惡
    行非輕；惟念其年輕識淺，持有時間尚屬短暫，持有槍枝數量亦僅一支；且犯罪
    後坦認犯行，犯後態度尚佳，亦知所悔悟等情及其他一切情狀，量處如主文第二
    項所示之刑，罰金部分並諭知易服勞役之折算標準。另扣案之改造手槍一把（含
    彈匣一個，槍枝管制編號為：0000000000號），係違禁物，應依刑法
    第三十八條第一項第一款規定宣告沒收之；至扣案之空彈殼一顆，經送鑑定，認
    係玩具金屬空彈殼，不具違禁物之性質，自無庸另為沒收之宣告。
三、至辯護人請求宣告緩刑一節，本院審酌被告在本院審理期間，另因涉犯竊盜罪，
    經檢察官提起公訴，有臺灣臺東地方法院檢察署九十三年度偵字第八二二號檢察
    官起訴書在卷可按。尚難認被告本件所宣告之刑，以不執行為適當，故不為緩刑
    之宣告，併與敘明。
據上論斷，應依刑事訴訟法第三百六十九條第一項前段、第三百六十四條、第二百九
十九條第一項前段，九十四年一月二十六日修正前槍砲彈藥刀械管制條例第十一條第
四項，刑法第二條第一項但書、第十一條前段、第四十二條第二項、第三十八條第一
項第一款，罰金罰鍰提高標準條例第二條，現行法規所定貨幣單位折算新臺幣條例第
二條，判決如主文。
本案經檢察官翟光軍到庭執行職務。
中      華      民      國    九十四    年      三      月    三十一    日
                                    審判長法官  吳  鴻  章
                                          法官  蔡  勝  雄
                                          法官  林  德  盛
右正本證明與原本無異。
如不服本判決，應於送達後十日內，向本院提出上訴狀。其未敘述理由者，並應於提
出上訴狀後十日內向本院補提理由狀(須附繕本)。
                                        書記官  劉  夢  蕾
中      華      民      國    九十四    年      三      月    三十一    日
附錄本案論罪科刑法條全文
九十四年一月二十六日修正前槍砲彈藥刀械管制條例第十一條第四項：
未經許可，持有、寄藏或意圖販賣而陳列第一項所列槍砲者，處一年以上七年以下有
期徒刑，併科新臺幣七百萬元以下罰金。
九十四年一月二十六日修正後槍砲彈藥刀械管制條例第八條：
未經許可，製造、販賣或運輸鋼筆槍、瓦斯槍、麻醉槍、獵槍、空氣槍或第四條第一
項第一款所定其他可發射金屬或子彈具有殺傷力之各式槍砲者，處無期徒刑或五年以
上有期徒刑，併科新臺幣一千萬元以下罰金。
未經許可，轉讓、出租或出借前項所列槍枝者，處五年以上有期徒刑，併科新臺幣一
千萬元以下罰金。
意圖供自己或他人犯罪之用，而犯前二項之罪者，處無期徒刑或七年以上有期徒刑，
併科新臺幣一千萬元以下罰金。
未經許可，持有、寄藏或意圖販賣而陳列第一項所列槍枝者，處三年以上十年以下有
期徒刑，併科新臺幣七百萬元以下罰金。
第一項至第三項之未遂犯罰之。
